【裁判字號】    95,訴,2852
【裁判日期】    951120
【裁判案由】    毒品危害防制條例
【裁判全文】
臺灣板橋地方法院刑事判決              95年度訴字第2852號
公  訴  人  臺灣板橋地方法院檢察署檢察官
被      告  甲○○
                    （現另案於臺灣臺北監獄臺北分監執行）
上列被告因違反毒品危害防制條例案件，經檢察官提起公訴（95
年度毒偵字第5372號），被告於準備程序認罪，本院以簡式審判
程序判決如下：
    主  文
甲○○施用第一級毒品，累犯，處有期徒刑拾月。扣案之毒品海
洛因鑑驗後淨重拾伍點肆公克沒收銷燬，盛裝上開毒品海洛因之
包裝袋捌只、葡萄糖壹包、殘渣袋伍只、電子磅秤壹台、毒品分
裝鏟肆支、分裝袋壹包均沒收；又施用第二級毒品，累犯，處有
期徒刑陸月，扣案之毒品安非他命淨重點玖公克沒收銷燬，
盛裝上開毒品安非他命之包裝袋肆只、玻璃球壹只均沒收。應執
行有期徒刑壹年貳月，扣案之毒品海洛因鑑驗後淨重拾伍點肆公
克、毒品安非他命淨重點玖公克均沒收銷燬，盛裝上開毒品
海洛因之包裝袋捌只、葡萄糖壹包、殘渣袋伍只、電子磅秤壹台
、毒品分裝鏟肆支、分裝袋壹包、盛裝上開毒品安非他命之包裝
袋肆只、玻璃球壹只均沒收。
    事實及理由
一、按除被告所犯為死刑、無期徒刑、最輕本刑為三年以上有期
    徒刑之罪或高等法院管轄第一審案件者外，於第一次審判期
    日前之準備程序進行中，被告先就被訴事實為有罪之陳述時
    ，審判長得告知被告簡式審判程序之旨，並聽取當事人、代
    理人、辯護人及輔佐人之意見後，裁定進行簡式審判程序，
    刑事訴訟法第273 條之1 第1 項定有明文。經核本件被告甲
    ○○所犯係死刑、無期徒刑、最輕本刑為三年以上有期徒刑
    以外之罪，其於準備程序中就被訴事實為有罪之陳述，經法
    官告知簡式審判程序之旨，並聽取公訴人、被告之意見後，
    本院爰依首揭規定，合議裁定由受命法官獨任進行簡式審判
    程序，合先敘明。
二、本件犯罪事實、證據及應適用之法條，除被告為警查扣之毒
    品海洛因鑑驗後淨重為15.4公克（起訴書誤載為「淨重11.6
    3 公克」）之部分，應予更正補述外，餘均引用如附件檢察
    官起訴書之記載。
三、爰審酌被告之素行、累犯、再犯施用毒品情節、所生危害及
    犯罪後之態度等一切情狀，各量處如主文所示之刑，並定其
    應執行刑。扣案之上開毒品海洛因鑑驗後淨重15.4公克、毒
    品安非他命淨重3.93公克，均係查獲之毒品，依毒品危害防
    制條例第18條第1 項前段規定，不問屬於犯人與否，應予沒
    收銷燬；至扣案之盛裝上開毒品海洛因之包裝袋8 只、葡萄
    糖1 包、殘渣袋5 只、電子磅秤1 台、毒品分裝鏟4 支、分
    裝袋1 包、盛裝上開毒品安非他命之包裝袋4 只、玻璃球1
    只等物，則係被告所有供施用毒品海洛因犯罪所用之物，業
    據被告供明在卷，惟非屬「專供施用毒品之器具」，另依刑
    法第38條第1 項第2 款規定，併予宣告沒收。
四、依刑事訴訟法第273 條之1 第1 項、299 條第1 項前段、第
    310 條之2 、第454 條，毒品危害防制條例第10條第1 項、
    第2 項、第18條第1 項前段、第23條第2 項，刑法第11條前
    段、第47條第1 項、第51條第5 款、第38條第1 項第2 款，
    判決如主文。
五、如不服本判決，得自收受送達之日起10日內向本院提出上訴
    狀（須附繕本）。
本案經檢察官靳開聖到庭執行職務
中    華    民    國    95    年    11    月    20    日
                      刑事第八庭  法  官  彭  全  曄
以上正本證明與原本無異。
                                  書記官  吳  詩  琳
中    華    民    國    95    年    11    月    20    日
附錄本案論罪科刑法條全文：
毒品危害防制條例第10條
施用第一級毒品者，處 6 月以上 5 年以下有期徒刑。
施用第二級毒品者，處 3 年以下有期徒刑。
--------------------------------------------------------
附件：
┌─────────────────────────────┐
│臺灣板橋地方法院檢察署檢察官起訴書                        │
│                                    95年度毒偵字第5372號  │
│    被      告  甲○○  男  28歲（民國○○年○月○○日生）     │
│                        住臺北縣板橋市○○路○段28巷121弄  │
│                          9號1樓                          │
│                        身分證統一編號：Ｚ000000000號      │
│                        （現因另案於臺灣臺北監獄臺北分監  │
│                        執行中）                          │
│上列被告因違反毒品危害防制條例案件，業經偵查終結，認應提  │
│起公訴，茲將犯罪事實及證據並所犯法條分敘如下：            │
│        犯罪事實                                          │
│一、甲○○前因違反貪污治罪條例案件，經臺灣板橋地方法院以  │
│    90年度訴字第628號判處有期徒刑4月後，復經臺灣高等法院  │
│    、最高法院分別以90年度上訴字第2873號、91年度臺上字第  │
│    220號駁回上訴，並於民國91年1月17日確定，於92年1月15   │
│    日執行完畢；復因施用毒品案件，經依臺灣板橋地方法院裁  │
│    定送勒戒處所觀察、勒戒後，認無繼續施用毒品之傾向，於  │
│    91年9月16日執行完畢釋放，並由本署檢察官於91年9月30日  │
│    以91年度毒偵字3221號、91年度毒偵緝字第439號為不起訴   │
│    處分確定。詎仍不知悔改，復基於施用第一、二級毒品之犯  │
│    意，於95年7月31日夜間11時許，在臺北縣中和市○○路某   │
│    處，施用第一級毒品海洛因，並於同年7月底某日，在臺北   │
│    縣中和市○○路305巷5弄26號5樓，施用第二級毒品安非他   │
│    命；經警於95年8月1日凌晨0時30分許，在臺北縣土城市土   │
│    城綜合運動場查獲，並自其所駕駛車號為D8-7527號自用小   │
│    客車內，扣得海洛因8包（淨重11.63公克）、安非他命4包   │
│    （淨重3.93公克）、電子磅秤1臺、玻璃球1只、毒品分裝鏟  │
│    4 支、葡萄糖1包、殘渣袋5只、分裝袋1包等物。           │
│二、案經臺北縣政府警察局移送偵辦。                        │
│        證據並所犯法條                                    │
│一、證據清單及待證事實：                                  │
│┌──┬──────────┬────────────┐  │
││編號│證  據  名  稱      │  待  證  事  實        │  │
│├──┼──────────┼────────────┤  │
││ 一 │被告甲○○於警詢及偵│被告施用第一級毒品海洛因│  │
││    │查中之自白。        │、第二級毒品安非他命之事│  │
│├──┼──────────┤實。                    │  │
││ 二 │臺灣檢驗科技股份有限│                        │  │
││    │公司濫用藥物尿液檢驗│                        │  │
││    │報告1紙。           │                        │  │
│├──┼──────────┼────────────┤  │
││ 三 │扣案之海洛因8包（淨 │被告施用第一級毒品海洛因│  │
││    │重計11.63公克）、安 │、第二級毒品安非他命之證│  │
││    │非他命4包（淨重計   │物。                    │  │
││    │3.93 公克）、電子磅 │                        │  │
││    │秤1台、玻璃球1個、分│                        │  │
││    │裝鏟4支、葡萄糖1包、│                        │  │
││    │海洛因殘渣袋5個、分 │                        │  │
││    │裝袋1包、臺灣檢驗科 │                        │  │
││    │技股份有限公司濫用藥│                        │  │
││    │物檢驗報告1紙。     │                        │  │
│├──┼──────────┼────────────┤  │
││ 四 │刑案資料查註紀錄表、│被告前因施用毒品案件，經│  │
││    │全國施用毒品案件紀錄│強制戒治執行完畢後，5 年│  │
││    │表各1件。           │內再犯之事實。          │  │
│└──┴──────────┴────────────┘┌┘
│二、核被告甲○○所為，係犯毒品危害防制條例第10條第1項、 │
│    第2項之施用第一、二級毒品罪嫌。其所犯施用第一級毒品 │
│    海洛因及第二級毒品安非他命2罪間，犯意各別，行為互殊 │
│    ，請分論併罰。又被告曾受有期徒刑之執行完畢（有本署刑│
│    案資料查註紀錄表在卷可參）後，5年內再犯本件有期徒刑 │
│    以上之罪，為累犯，請依刑法第47條規定加重其刑。扣案之│
│    物，併請依法宣告沒收。                              │
│三、依刑事訴訟法第251條第1項提起公訴。                  │
│    此  致                                              │
│臺灣板橋地方法院                                        │
│中    華    民    國    95    年    8    月    31     日│
│                            檢察官  乙○○              │
│上開正本證明與原本無異                                  │
│中    華    民    國    95    年    9     月    7     日│
│                            書記官  陳昭齡              │
└────────────────────────────┘


司法院資訊處製作；財團法人民間司法改革基金會備份。
